臺灣新竹地方法院刑事判決　　　　　　　　　　　　　九十三年度易緝字第一三號
　　公　訴　人　臺灣新竹地方法院檢察署檢察官
　　被　　　告　丙○○
右列被告因竊盜案件，經檢察官提起公訴（八十八年度偵字第四九四八號），及移
併辦（九十三年度偵緝字第六三號），本院依簡式審判程序判決如左：
    主  文
丙○○連續攜帶兇器竊盜，處有期徒刑壹年肆月，扣案螺絲起子壹支、變造「乙○○
」國民身分證上之「丙○○」照片壹張、偽造之遠東國際商業銀行存款相關業務約定
書上之「乙○○」印文、署名各壹枚、遠東國際商業銀行印鑑卡上之「乙○○」印文
參枚、署名壹枚、遠東國際商業銀行印鑑簡卡上之「乙○○」印文、署名各壹枚、遠
東國際商業銀行提款卡（帳號：00000000000000號）壹枚，均沒收之
；又收受贓物，處有期徒刑月。應執行有期徒刑壹年陸月，扣案螺絲起子壹支、變
造「乙○○」國民身分證上「丙○○」之照片壹張、偽造之遠東國際商業銀行存款相
關業務約定書上之「乙○○」印文、署名各壹枚、遠東國際商業銀行印鑑卡上之「乙○○」印文參枚、署名壹枚、遠東國際商業銀行印鑑簡卡上之「乙○○」印文、署名
各壹枚、遠東國際商業銀行提款卡（帳號：00000000000000號）壹枚
，均沒收之。
    事  實
一、丙○○基於意圖為自己不法所有之概括犯意，自民國八十八年六月十三日起至同
    年月十四日止，攜帶其所有客觀上足以對人生命、身體構成威脅，具有行兇危險
    之螺絲起子為工具，連續在如附表一所示之時地，竊取如附表一所示之物（行竊
    時間、地點、方式、所得財物、被害人姓名均詳如附表一編號一至編號二所示）
    得手後均供己花用。
二、丙○○並與姓名年籍不詳，綽號「小陳」之成年男子共同基於犯意之聯絡，於八
    十八年六月十三日至同年月二十一日間某日不詳時間在新竹市不詳地點，由丙○○將附表一編號二所示之乙○○身分證交由綽號「小陳」之成年男子，由綽號「
    小陳」之成年男子於不詳時間在不詳地點，將上開乙○○之身分證換貼丙○○之
    照片予以變造，再於八十八年六月二十一日，由丙○○持上開經變造之乙○○身
    分證，及在不詳時間於不詳地點由綽號「小陳」偽刻之乙○○印章，前往遠東國
    際商業銀行竹北分行，未經乙○○之同意，在遠東國際商業銀行存款相關業務約
    定書上偽造「乙○○」印文、署名各一枚、及在遠東國際商業銀行印鑑卡上偽造
    「乙○○」印文三枚、署名一枚、並在遠東國際商業銀行印鑑簡卡上偽造「乙○○」印文、署名各一枚，暨交付該存款相關業務約定書、印鑑卡、及印鑑簡卡各
    一份於遠東國際商業銀行竹北分行之承辦人員，而以「乙○○」名義申辦帳號0
    0000000000000號存簿使用並領取提款卡一枚，足生損害於戶政機
    關對於國民身分證管理之正確性、遠東商業銀行竹北分行對開戶資料管理之正確
    性以及乙○○本人。
三、又於八十八年六月十九日不詳時間，丙○○明知姓名、年籍，綽號「小陳」之成
    年男子，在新竹市不詳地點所交付其戊○○、庚○○、何正達所有之身分證或駕
    照等證件為他人失竊之物，仍予以收受。嗣於八十八年六月二十二日為警於新竹
    市○○路○段二六一巷五十五號其住處查獲，並扣得戊○○所有之機車駕照、乙○○所有之汽車駕照，甲○○、庚○○、何正達所有之身分證、電子記事本各一
    份及螺絲起子壹支等物，始悉上情。
四、案經新竹縣警察局移送臺灣新竹地方法院檢察署檢察官偵查起訴及併案審理。
    理  由
一、本件起訴書所載犯罪事實關於「丙○○基於意圖為自己不法之所有之概括犯意，
    於八十八年六月十三日起至同年十四日止，攜帶客觀上具有行兇危險性之螺絲起
    子為工具，連續在如附表所示之時地竊取如附表所示之物。又明知年籍姓名不詳
    ，綽號『小陳』之成年男子所交予其戊○○、庚○○、何正達、賴維民所有之身
    分證或駕照等證件為失竊之物，仍受寄代為隱藏」之記載，業經蒞庭檢察官於本
    院九十三年四月二日準備程序時變更為事實欄所示，並將起訴法條予以更正為刑
    法第三百四十九條第一項收受贓物罪，有臺灣新竹地方法院檢察署九十三年四月
    十九日九十三年公訴蒞庭字第八二○號補充理由書乙份在卷可按，合先敘明。
二、本件起訴之犯罪事實經蒞庭檢察官變更後，被告丙○○所犯加重竊盜罪、收受贓
    物罪及行使偽造私文書罪，均非死刑、無期徒刑、最輕本刑為三年以上有期徒刑
    之罪，或高等法院管轄第一審之案件，被告於本院準備程序進行中，就被訴事實
    為有罪之陳述，經本院合議庭認合於新修正刑事訴訟法第二百七十三條之一之規
    定，裁定進行簡式審判程序，均合先敘明。
三、右開事實業據被告丙○○於警訊、偵查、本院準備程序及審理中坦承不諱（四九
    四八號偵卷第八頁至第九頁、第三一頁、第四五頁、六三號偵卷第三二頁至第三
    三頁、八○八號本院卷第十七頁至第十八頁、十三號本院卷第六頁、第十四頁至
    第十六頁、第五七頁、第六十頁至第六二頁），且與被害人己○○、戊○○、庚○○於警詢、乙○○與甲○○於警詢及本院調查中指訴失竊情節相符，並有贓證
    物品認領保管收據五紙、搜索扣押證明筆錄乙份、及遠東國際商業銀行竹北分行
    九十三年四月二十日（九三）遠銀北字第二一號函暨其所附之遠東國際商業銀行
    存款相關業務約定書、遠東國際商業銀行印鑑卡、遠東國際商業銀行印鑑簡卡、
    遠東國際商業銀行存摺往來明細分戶帳、被偽造之「乙○○」身分證影本各一份
    在卷可稽，此外，復有螺絲起子一支扣案可資佐證，足認被告自白應與事實相符
    ，本件事證明確，被告犯行堪以認定，應依法論科。
四、按刑法第三百二十一條第一項第三款之攜帶兇器竊盜罪，係以行為人攜帶兇器竊
    盜為其加重條件，此所謂兇器，其種類並無限制，凡客觀上足對人之生命、身體
    、安全構成威脅，具有危險性之兇器均屬之，且祇須行竊時攜帶此種具有危險性
    之兇器為已足，並不以攜帶之初有行兇之意圖為必要，螺絲起子為足以殺傷人生
    命、身體之器械，顯為具有危險性之兇器（最高法院七十九年度臺上字第五二五
    三號判例意旨參照），又被告丙○○將自己之照片換貼於被害人乙○○之身分證
    上，自足生損害於戶政機關對於身分證管理之正確性及被害人乙○○無誤。是扣
    案之螺絲起子為金屬材質，且甚為銳利，足以為殺傷人之生命、身體之器械，為
    具有危險性之兇器，被告持以行竊，核其所為，就事實欄一附表一編號一及編號
    二所示部分，係犯刑法第三百二十一條第一項第三款之攜帶兇器加重竊盜罪，而
    就附表一編號二所竊取之物雖分屬被害人乙○○與甲○○二人所有財物，但非被
    告所能知悉，所以應僅成立一個攜帶兇器加重竊盜罪，不發生數罪問題，就事實
    欄二將上開身分證交由姓名、年籍不詳綽號「小陳」之人換貼其本人照片，係犯
    刑法第二百十二條變造特種文書罪，而持上開偽造「乙○○」之印章及前揭變造
    「乙○○」之國民身分證，前往遠東國際商業銀行竹北分行以乙○○之名義開戶
    ，係犯刑法第二百十六條、第二百十條行使偽造私文書罪、第二百十二條之行使
    變造特種文書罪，其偽刻印章及偽造署押、印文之行為，為偽造私文書之部分行
    為，而偽造私文書及變造特種文書之低度行為，為行使之高度行為所吸收，均不
    另論罪，而被告所犯行使偽造私文書罪與行使變造特種文書罪，有方法目的牽連
    關係，應從較重之行使偽造私文書罪處斷，就事實欄三部分，係犯刑法第三百四
    十九條第一項之收受贓物罪，被告與姓名、年籍不詳，綽號「小陳」之人就上開
    事實欄二所示之行使偽造私文書犯行，彼此間有共同之犯意聯絡及行為分擔，應
    論以共同正犯，而被告先後所為如附表一編號一至編號二所示之二次加重竊盜既
    遂犯行，均時間緊接，手法相同，且係犯基本構成要件相同之罪名，顯係基於概
    括犯意而為，應依連續犯之規定論以一罪，並依法加重其刑，被告上開加重竊盜
    罪與事實欄二所示之行使偽造私文書罪間，有方法、目的之牽連關係，應依刑法
    五十五條後段牽連犯規定，從一犯罪情節較重之攜帶兇器加重竊盜罪處斷，另被
    告就事實欄三所示之收受贓物罪與攜帶兇器加重竊盜罪間罪名顯不相同，可見被
    告所為二罪間之犯意各別、行為互異，應分論併罰。爰審酌被告丙○○正值青年
    ，竟不思勤奮努力，卻於極短時間內連續竊取他人之財物，視法律為無物，且攜
    帶兇器行竊，對社會治安及民眾身家財產安全危害甚大，收受贓物，造成被害人
    財產損害，且使財產所有權回復困難，兼衡其變造「乙○○」之身分證以開戶，
    對戶政機關就身分證管理正確性及被害人乙○○本人與遠東國際商業銀行所生之
    損害，參以被告所為如附表一所示之竊盜案件次數二次、竊得財物多寡及價值，
    並被害人所受財產上之損害，及犯後坦承犯行等一切情狀，分別量處如主文所示
    之刑，並依法定其應執行刑。
五、至被告就事實欄二所示之行使偽造私文書犯行，雖未為起訴書所載，但與起訴之
    犯行有牽連犯裁判上一罪之關係，應為起訴效力所及，本院自得一併加以審理，
    併此敘明。另扣案之螺絲起子為被告丙○○所有，且供犯本罪所用之物，業據被
    告丙○○供承在卷（本院卷第七十頁、第七一頁），爰依刑法第三十八條第一項
    第二款之規定，予以沒收；而變造之「乙○○」身分證，其上換貼之「丙○○」
    照片，係被告所有供犯本件變造身分證犯行所用之物一節，復經被告坦認在卷，
    亦應依刑法第三十八條第一項第二款之規定諭知沒收；乙○○遠東國際商業銀行
    提款卡，為被告犯罪所得之物，應依刑法第三十八條第一項第三款沒收；另被告
    於遠東國際商業銀行存款相關業務約定書上偽造之「乙○○」印文、署名各一枚
    、遠東國際商業銀行印鑑簡卡上之「乙○○」印文、署名各一枚、遠東國際商業
    銀行印鑑卡上之「乙○○」印文三枚、署名一枚，同為代表該被冒用者，不問屬
    於犯人與否，應依刑法第二百十九條之規定宣告沒收，再偽造之「乙○○」印章
    一枚因未扣案，為免將來執行上之困難，爰不另為沒收之諭知，併此敘明。
六、據上論斷，應依刑事訴訟法第二百七十三條之一第一項、第二百九十九條第一項
    前段，刑法第五十六條、第二百十六條、第二百十條、第二百十二條、第三百二
    十一條第一項第三款、第三百四十九條第一項、第五十五條、第五十一條第五款
    、第二百十九條、第三十八條第一項第二款、第三款，罰金罰鍰提高標準條例第
    一條，判決如主文。
本案經檢察官丁○○到庭執行職務。
中      華      民      國    九十三    年      四      月    二十八    日
                                臺灣新竹地方法院刑事第二庭
                                    法  官   楊數盈
右正本證明與原本無異。
如不服本判決，應於判決送達後十日內向本院提出上訴狀( 應附繕本 )。
                                    書記官   沈藝珠
中      華      民      國    九十三    年      四      月    二十八    日
附錄本判決論罪科刑法條：
刑法第二百十六條
行使第二百十條至第二百十五條之文書者，依偽造、變造文書或登載不實事項或使登
載不實事項之規定處斷。
刑法第二百十條
偽造、變造私文書，足以生損害於公眾或他人者，處五年以下有期徒刑。
刑法第二百一十二條
偽造、變造護照、旅券、免許證、特許證及關於品行、能力服務或其他相類之證書、
介紹書，足以生損害於公眾或他人者，處一年以下有期徒刑、拘役或三百元以下罰金
。
刑法第三百二十一條
犯竊盜罪而有左列情形之一者，處六月以上五年以下有期徒刑：
一  於夜間侵入住宅或有人居住之建築物、船艦，或隱匿其內而犯之者。
二  毀越門扇、牆垣或其他安全設備而犯之者。
三  攜帶兇器而犯之者。
四  結夥三人以上而犯之者。
五  乘火災、水災或其他災害之際而犯之者。
六  在車站或埠頭而犯之者。
前項之未遂罰之。
刑法第三百四十九條
收受贓物者，處三年以下有期徒刑、拘役或五百元以下罰金。
搬運、寄藏、故買贓物或為牙保者，處五年以下有期徒刑、拘役或科或併科一千元以
下罰金。
因贓物變得之財物，以贓物論。
附表：
一、於八十八年六月十三日二十二時許，在新竹縣竹北市崇義里十一鄰拔子窟七之二
    十二號前，撬開己○○所有之自小客車門鎖後，竊取車內零錢新臺幣三百元、回
    數票六張、手電筒二支、行動電話耳機等財物。
二、於八十八年六月十四日凌晨零時許，在新竹縣竹北市崇義里十一鄰拔子窟七之二
    十二號旁之空地，撬開乙○○所有之自小客車，竊取車內公事包一個，內含有行
    動電話一具、電子記事本一個、計算機一個、現金五千元、金融卡四張、信用卡
    二張、汽、機車駕照等財物。並於同時地復撬開甲○○所有之自小客車，竊取其
    身分證一張。
附表一：
┌──┬─────┬─────┬─────────┬─────┬────┐
│編號│時間      │地點      │竊得財物及行竊方式│被害人    │備註    │
├──┼─────┼─────┼─────────┼─────┼────┤
│一  │八十八年六│新竹縣竹北│新臺幣三百元、回數│己○○    │        │
│    │月十三日二│市崇義里十│票六張、手電筒二支│          │        │
│    │十二時許  │一鄰拔子窟│、行動電話耳機一副│          │        │
│    │          │七之二十二│（以螺絲起子撬開自│          │        │
│    │          │號前      │用小客車之門鎖竊取│          │        │
│    │          │          │）                │          │        │
├──┼─────┼─────┼─────────┼─────┼────┤
│二  │八十八年六│新竹縣竹北│公事包一個（內含行│乙○○    │        │
│    │月十三日二│市崇義里十│動電話一具、電子記│甲○○    │        │
│    │十二時三十│一鄰拔子窟│事本一個、新臺幣五│          │        │
│    │分許      │七之二十二│千元、金融卡四枚、│          │        │
│    │          │號前      │信用卡二枚、汽機車│          │        │
│    │          │          │駕照一張、乙○○及│          │        │
│    │          │          │甲○○的身分證各一│          │        │
│    │          │          │枚）（以螺絲起子撬│          │        │
│    │          │          │開自用小客車之門鎖│          │        │
│  │          │          │竊取）            │          │        │
└──┴─────┴─────┴─────────┴─────┴────┘
